臺灣臺南地方法院刑事判決　　　　　　　100年度訴字第968號
公　訴　人　臺灣臺南地方法院檢察署檢察官
被　　　告　楊至聖
上列被告因違反毒品危害防制條例案件，經檢察官提起公訴（10
0年度毒偵字第1350號），被告就被訴事實為有罪之陳述，本院
合議庭裁定由受命法官獨任進行簡式審判程序，判決如下：
    主  文
楊至聖施用第一級毒品，累犯，處有期徒刑壹年貳月。
    事實及理由
一、犯罪事實：
  (一)楊至聖前於民國八十七年間因施用毒品案件，經本院以八十
    七年度毒聲字第一○五三號裁定送觀察、勒戒後，認有繼續
    施用毒品之傾向，由本院以八十八年度毒聲字第六一號裁定
    令入戒治處所施以強制戒治，於八十八年六月二十九日依本
    院八十八年度毒聲字第一五七八號裁定停止戒治付保護管束
    ，嗣楊至聖於保護管束期間，因違反保護管束應遵守事項情
    節重大，經本院以八十八年度毒聲字第三八五五號裁定撤銷
    停止戒治，令入強制戒治處所施以強制戒治後，於八十九年
    八月二十一日強制戒治執行完畢而釋放，並由臺灣臺南地方
    法院檢察署檢察官於八十九年九月一日以八十九年度戒毒偵
    字第五四七號為不起訴處分確定在案。其又於上開強制戒治
    期滿後五年內之九十年十月四日再犯施用第一級毒品案件，
    經本院以九十年度毒聲字第二六一九號裁定令入戒治處所施
    以強制戒治，嗣於九十三年一月九日因毒品危害防制條例修
    正出所，其強制戒治尚未執行完畢，刑事追訴部分則經本院
    以九十一年度新簡字第一四號判處有期徒刑六月確定。嗣於
    九十六年間，復因施用第一級毒品案件，經本院以九十六年
    度訴字第五五號判處有期徒刑二年確定，並經本院九十六年
    度聲減字第二四三一號裁定應減為有期徒刑一年確定，於九
    十七年十月八日縮刑期滿執行完畢。
  (二)詎楊至聖仍不知悔改，竟基於施用第一級毒品海洛因之犯意
    ，於一○○年一月三十日下午六時四十五分許（採尿時）往
    前回溯二十六小時內之某時許（經蒞庭檢察官當庭更正），
    在臺南市新市區大社里六七五號之一住處房間內，以注射之
    方式，施用第一級毒品海洛因一次。嗣於同年月三十日下午
    四時三十分許，在臺南市○區○○路二○九號前，楊至聖在
    另案被告徐文賢所駕自小客車之副駕駛座上向徐文賢購買毒
    品時，為據報前往之員警當場盤查查獲，並獲楊至聖之同意
    採尿送驗結果，呈嗎啡陽性反應，而查知上情。
二、證據名稱：
  (一)被告楊至聖於警詢及本院審理中之自白。
  (二)臺灣檢驗科技股份有限公司一○○年四月二十日出具之濫用
    藥物實驗室檢驗報告、尿液檢體對照名冊各一件（見警卷第
    一一至一二頁）。
  (三)臺南市政府警察局新化分局一○○年八月十九日南市警化偵
    字第一○○○○一○四三四號函文檢送之黃俊傑警員出具之
    職務報告一件（見本院卷第一九至二○頁）。
  (四)被告前於八十七年間因施用毒品案件，經法院裁定送觀察勒
    戒、強制戒治，於八十九年八月二十一日強制戒治執行完畢
    釋放後，又於五年內之九十年間再犯施用毒品案件，被依法
    追訴處罰等情，有臺灣高等法院被告前案紀錄表在卷可佐，
    顯見其再犯率甚高，原實施之觀察勒戒及強制戒治，已無法
    收其實效，而無五年戒斷期之存在，是被告再犯本件施用第
    一級毒品之罪，自應依法追訴處罰（最高法院九十五年度第
    七次刑事庭會議決議及九十七年度第五次刑事庭會議決議內
    容參照）。
三、按海洛因係毒品危害防制條例第二條第二項第一款所明定之
    第一級毒品，不得非法持有、施用。核被告所為，係犯毒品
    危害防制條例第十條第一項之施用第一級毒品罪。又被告施
    用第一級毒品海洛因前持有海洛因之低度行為，應為施用海
    洛因之高度行為所吸收，不另論罪。另查被告有如前述之有
    期徒刑執行完畢紀錄，有前開臺灣高等法院被告前案紀錄表
    可按，其於有期徒刑之執行完畢後五年內，故意再犯本案有
    期徒刑以上之施用第一級毒品罪，為累犯，應依刑法第四十
    七條第一項之規定加重其刑。至被告雖辯稱其於警詢時有向
    警方供述其毒品上游係綽號「英俊」之成年男子及「英俊」
    所持用之門號，警方並表示將向檢察官聲請監聽「英俊」所
    持用之門號云云（見本院卷第二四頁反面），惟經本院向本
    案移送單位臺南市政府警察局新化分局函詢結果，該分局函
    覆稱：「本分局所製作楊至聖第一至三次警詢筆錄，皆未供
    出上游毒販係綽號『英俊』之男子及電話門號，故本分局並
    無偵辦該人涉嫌毒品之案件」等情，有該分局一○○年九月
    十四日南市警化偵字第一○○○○一一六四八號函文一件在
    卷可證（見本院卷第二八頁），足見被告上開辯解與事實不
    符，不足採信，自無法援引毒品危害防制條例第十七條第一
    項之規定減輕其刑，附此敘明。爰審酌海洛因戕害身心，而
    被告前因施用毒品經送觀察勒戒、強制戒治及歷經數次刑罰
    後，猶不思戒絕革除惡習，再為本件犯罪，顯未因前所受觀
    察勒戒及刑罰處分而記取教訓，且本案犯行係在其九十八年
    間所犯施用毒品案件之緩起訴處分期間內所犯，益徵其戒毒
    意志不堅，倘不入監執行而與社會隔離一定期間，顯難戒除
    毒癮，惟本院念其施用毒品所害，實以自戕身心健康為主，
    對於他人生命、身體、財產等法益，尚無明顯而重大之實害
    ，兼衡其素行、國中畢業之智識程度、未婚需扶養高齡母親
    之家庭生活狀況及犯罪後坦承犯行等一切情狀，量處如主文
    所示之刑。
四、應適用之法條：刑事訴訟法第二百七十三條之一第一項、第
    二百九十九條第一項前段、第三百十條之二、第四百五十四
    條第一項，毒品危害防制條例第十條第一項，刑法第十一條
    前段、第四十七條第一項。
五、如不服本判決，應於收受本判決後十日內向本院提出上訴書
    狀，並應敘述具體理由。如未敘述上訴理由者，應於上訴期
    間屆滿後二十日內向本院補提理由書狀。
本案經檢察官蘇榮照到庭執行職務。
中    華    民    國   100    年    10    月    11    日
                  刑事第七庭    法  官  林欣玲
以上正本證明與原本無異。
                                書記官  鄭佩玉
中    華    民    國   100    年    10    月    11    日
附錄本案論罪科刑法條：
毒品危害防制條例第10條第1項
施用第一級毒品者，處 6 月以上 5 年以下有期徒刑。